【裁判字號】    96,訴,1215
【裁判日期】    970229
【裁判案由】    違反毒品危害防制條例
【裁判全文】
臺灣彰化地方法院刑事判決              96年度訴字第1215號
公  訴  人  臺灣彰化地方法院檢察署檢察官
被      告  甲○○
                    （現於臺灣彰化看守所羈押中）
上列被告因毒品危害防制條例案件，經檢察官提起公訴（96年度
毒偵字第2089號），本院行簡式審判程序判決如下：
    主  文
甲○○施用第一級毒品，處有期徒刑柒月，扣案海洛因（淨重零
點肆貳公克）及包裝袋壹個均沒收銷燬之；又施用第二級毒品，
處有期徒刑肆月，扣案甲基安非他命及包裝袋壹個（含袋毛重零
點貳伍公克）均沒收銷燬之。應執行有期徒刑拾月，扣案海洛因
（淨重零點肆貳公克）及包裝袋壹個、甲基安非他命及包裝袋壹
個（含袋毛重零點貳伍公克），均沒收銷燬之。
    事實及理由
一、犯罪事實：
  (一)甲○○曾因施用毒品罪，經觀察勒戒，於民國（下同）94年
    11月22日執行完畢出所。
  (二)甲○○基於施用第一級毒品海洛因之犯意，於96年4月27日
    凌晨5時許，在彰化縣彰化市○○路租屋處內，以將海洛因
    摻入針筒稀釋注射之方式，施用第一級毒品海洛因1次。另
    基於施用第二級毒品甲基安非他命之犯意，於96年4月25日
    至27日下午5時前之某一時點，在不詳處所，以不詳方式，
    施用第二級毒品甲基安非他命1次。
  (三)嗣於96年4月27日下午5時10分許，為警在彰化市○○路387
    巷2弄5號某朋友之租處，為警查獲，並扣得第一級毒品海洛
    因1包（驗餘淨重0.42公克）、第二級毒品甲基安非他命1包
    （含袋毛重0.25公克），並採集其尿液檢驗呈現「可待因、
    嗎啡」「安非他命、甲基安非他命」陽性反應，始悉上情。
二、認定事實之證據及理由：
  (一)被告於警訊、本院審理中之自白。
  (二)台中市警察局委託檢驗尿液代號與真實姓名對照認證單，可
    證明被告於96年4月27日17時10分至24時間之某時，接受採
    尿送驗之事實。
  (三)按中山醫學大學附設醫院藥物檢測報告（96年度毒偵字第20
    89號卷P.27），可證明被告驗尿呈現「嗎啡、可待因」陽性
    反應。按行政院衛生署管制藥物管理局93年7月16日管檢字
    第0930006199號函示意見：「依據Clark's Analysis of
    Drugs and Poisons一書第三版之記載：... 第一級毒品海
    洛因亦可代謝成嗎啡，且海洛因常見含有少量6-乙醯可待因
    雜質成分，該成分可代謝為可待因及嗎啡。... 」（參照行
    政院衛生署管制藥品管理局發行「濫用藥物檢驗相關解釋彙
    編」P.14）故可證明被告因施用海洛因而同時檢出「可待因
    、嗎啡」陽性反應。
  (四)又按詮昕科技股份有限公司濫用藥物尿液檢驗報告書1紙（
    96年度毒偵字第2089號卷P.31）可證明被告驗尿呈現「甲基
    安非他命、安非他命」之陽性反應，且上述報告中被告甲基
    安非他命之指數遠超過安非他命指數，依法務部調查局93
    年5月4日調科壹字00000000000號函示意見：「依據英國藥
    學協會所編之Clark's isolation and indentification of
    drugs乙書.. 記載人體施用甲基安非他命後，在主要代謝物
    中未改變型態之甲基安非他命佔施用劑量達43％，而安非他
    命則為約5％。」（司法院編印，法官辦理刑事案件參考手
    冊(一)--毒品危害防制條例部分--P.168）被告尿液中排出之
    部分安非他命反應，應係甲基安非他命之代謝物。
  (五)扣案白粉一包，經法務部調查局96年7月1日調科壹字第096
    23054020號鑑定書鑑定結果，該1包確實含有海洛因成分（
    淨重0.42公克）。又扣案顆粒一包，被告警訊中陳稱是96年
    4月25日所取得的，經台中市警察局對甲基安非他命毒品初
    步檢驗報告（警卷內），確定為甲基安非他命成分（含袋毛
    重約0.25公克），被告審理中亦自白曾施用該包顆粒，而被
    告驗尿結果確實呈現「甲基安非他命」陽性反應，故可確定
    該包顆粒確實為甲基安非他命。
  (六)被告自白核與事實相符，足堪採信。本件事證明確，被告施
    用第一、二級毒品犯行，已可認定。
三、論罪科刑：
  (一)核被告所為，係犯毒品危害防制條例第10條第1、2項之施用
    第一、二級毒品罪。被告持有毒品之行為，分別為施用毒品
    之高度行為吸收，不另論罪。被告先後施用第一、二級毒品
    ，罪名有異、施用方法不同，應分論併罰。
  (二)量刑審酌：被告僅有觀察勒戒前科，素行尚可，被告自述尚
    未結婚，在彰化地區租屋，從事濾水器推銷販賣工作，因為
    推銷關係結識彰化市○○路387巷2弄5號之承租人，並在該
    處被查獲，並起出一、二級毒品，及被告警訊偵查中雖未完
    全坦白其犯行，然審理中已全部認罪，態度尚稱良好等一切
    因素，量處如主文所示之刑，並定應執行刑。
  (三)扣案之第一級毒品海洛因1包、第二級毒品甲基安非他命1
    包，為違禁品，包裝袋使用後沾染毒品無法徹底分離，況且
    實務上也不可能先將包裝袋洗淨後，才分別將之與毒品各別
    「沒收銷燬之」「沒收之」，故應一併依毒品危害防制條例
    第18條第1項前段沒收銷燬之。
四、適用法律：
  (一)刑事訴訟法第273條之1第1項、第310條之2、第454條第1項
    。
  (二)毒品危害防制條例第10條第1、2項、第18條第1項、刑法第
    11條前段、第51條第5款。
本案經檢察官張尹敏到庭執行職務。
中    華    民    國    97    年    2   月    29     日
                  刑事第八庭    法  官  葉明松
以上正本證明與原本無異。
如不服本判決，應於判決送達後10日內，向本院提出上訴書狀，
上訴書狀應「敘述具體上訴理由」，並按他造當事人之人數附繕
本。「切勿逕送上級法院」。
中    華    民    國    97    年    2   月    29    日
                                書記官  施秀青
附錄本案論罪法條：
毒品危害防制條例第10條
施用第一級毒品者，處 6 月以上 5 年以下有期徒刑。
施用第二級毒品者，處 3 年以下有期徒刑。
毒品危害防制條例第18條
查獲之第一、二級毒品及專供製造或施用第一、二級毒品之器具
，不問屬於犯人與否，均沒收銷燬之；查獲之第三、四級毒品及
製造或施用毒品之器具，無正當理由而擅自持有者，均沒入銷燬
之。但合於醫藥、研究或訓
練之用者，得不予銷燬。
前項合於醫藥、研究或訓練用毒品或器具之管理辦法，由法務部
會同行政院衛生署定之。


司法院資訊處製作；財團法人民間司法改革基金會備份。
